【裁判字號】    88,易,547
【裁判日期】    890218
【裁判案由】    毀損
【裁判全文】
臺灣花蓮地方法院刑事判決                        八十八年度易字第五四七號
    公  訴  人  臺灣花蓮地方法院檢察署檢察官
    被      告  丙○○
    被      告  丁○○
右列被告毀損案件，經檢察官提起公訴（八十八年度偵字第一七五五號），本院判決
如左︰
    主  文
丙○○損壞他人之大門玻璃、酒櫃玻璃，足以生損害於他人，處拘役貳拾日，如易科
罰金，以參佰元折算壹日。
丁○○無罪。
    事  實
一、丙○○與丁○○為夫妻，戊○○之妻甲○○曾受僱於丁○○所經營之安庄實業有
    限公司（設台北縣中和市○○路二六五巷十四弄十二號，下稱安庄公司），因甲○○認丁○○有謊報其民國八十六年度之薪資所得事宜而提出檢舉，丙○○、丁○○乃乘車於八十八年三月三十日晚間十八時許，至花蓮縣壽豐鄉○○村○○○
    街十五號戊○○家中討論前開事宜，商談不久丁○○回車上照顧二名幼子，詎丙○○因與戊○○討論未如其意，心中憤怒，竟基於毀損之故意，於同日晚間十八
    時五十分許，持戊○○所有之鐵鎚及鐵棍各一支，擊破戊○○宅大門玻璃三片、
    酒櫃玻璃一片，足以生損害於戊○○。
二、案經戊○○訴由花蓮縣警察局吉安分局報請台灣花蓮地方法院檢察署檢察官偵查
    起訴。
    理  由
壹、有罪部分：
一、右揭事實，業據被告丙○○於本院審理時坦承不諱，核與被害人戊○○指訴之情
    節相符，並有證人甲○○證述可參，及估價單、毀損明細表各一份、照片八張附
    卷足稽，又被告丙○○毀損酒櫃玻璃僅有一片，有前開估價單、毀損明細表各一
    份可證，公訴人誤載為二片，應予更正之。本件事證明確，被告丙○○犯行洵堪
    認定。
二、核被告丙○○所為，係犯刑法第三百五十四條之毀損罪。爰審酌被告丙○○並無
    前科，素行尚稱良好，因與戊○○商談稅務事宜未如其意，竟毀損戊○○物品，
    及其犯罪手段、智識程度、犯後坦承犯行，暨被告表明願賠償被害人損失，但為
    被害人所拒絕，致無法達成和解等一切情狀，量處如主文所示，並諭知易科罰金
    之折算標準。末查被告丙○○用來為本件犯行之鐵鎚及鐵棍各一支，為告訴人戊○○所有，業據其自承在卷，自無從宣告沒收，併此敘明。
貳、無罪部分：
一、公訴意旨尚以被告丁○○與被告丙○○共同於前開時地分別持鐵鎚及鐵棍各一支
    毀損戊○○宅大門玻璃三片、酒櫃玻璃二片，因認被告丁○○亦涉犯刑法第三百
    五十四條毀損罪云云。
二、按犯罪事實應依證據認定之，無證據不得推定其犯罪事實；又不能證明被告犯罪
    者，應諭知被告無罪之判決。刑事訴訟法第一百五十四條、第三百零一條第一項
    分別定有明文。再按告訴人之告訴，係以使被告受刑事訴追為目的，是其陳述是
    否與事實相符，仍應調查其他證據以資審認（最高法院五十二年台上字第一三○○號判例參照）。又事實之認定，應憑證據，如未能發現相當證據，或證據不足
    以證明，自不能以推測或擬制之方法，為裁判基礎（最高法院四十年台上字第八
    六號判例參照）。
三、訊據被告丁○○則堅決否認其涉前開公訴人所指之罪嫌，辯稱：伊並未打破告訴
    人戊○○家中玻璃，伊當時在照顧小孩等語。經查：被告二人於前開時點乘車至
    告訴人戊○○家中，車內尚有被告之幼子二名和安庄公司工人三名，到達後被告
    先行下車進入鄒宅，其後被告丁○○回車上照顧小孩，不久就聽到鄒宅有玻璃破
    掉的聲音等情，經證人乙○○於本院審理時證稱甚詳，且因證人乙○○與被告有
    僱傭關係，本院雖未命其具結，但與被告進行隔離訊問，其證詞與被告供述情節
    相符，應可採信。至證人甲○○並未目擊擊破玻璃之人究為何人，此經甲○○於
    警訊、偵查及本院訊問時證稱甚明，是其證詞亦不能作為被告丁○○有毀損犯行
    之積極證據，而告訴人戊○○固一再指訴被告丁○○有為公訴人所指之毀損犯行
    ，然其指訴並無其他證據足為佐證，自不能僅憑告訴人之單一指訴，遽入被告丁○○於罪。此外，再經本院依職權調查結果後，亦無其他確切之證據足認被告丁○○涉有本件犯行，揆諸首揭規定，自應對被告丁○○為無罪之諭知。
據上論斷，應依刑事訴訟法第二百九十九條第一項前段、第三百零一條第一項、刑法
第三百五十四條、第四十一條、罰金罰鍰提高標準條例第一條前段、第二條，判決如
主文。
中      華      民      國    八  十  九    年      二    月    十八    日
                              臺灣花蓮地方法院刑事庭
                                  法  官
一、右正本證明與原本無異。
二、對於本判決如不服，應於送達後十日內，向本院提出上訴狀。
                               法院書記官


司法院資訊處製作；財團法人民間司法改革基金會備份。
